【裁判字號】    90,易緝,39
【裁判日期】    900801
【裁判案由】    竊盜
【裁判全文】
臺灣彰化地方法院刑事判決                            九十年度易緝字第三九號
    公  訴  人  臺灣彰化地方法院檢察署檢察官
    被      告  甲○○
右列被告因竊盜案件，經檢察官提起公訴 (八十九年度偵字第三０四二號)，本院判
決如左：
    主  文
甲○○竊盜，累犯，處有期徒刑伍月，如易科罰金，以參佰元折算壹日。
    事  實
一、甲○○曾於民國八十四年間犯竊盜案件，經臺灣士林地方法院判處有期徒刑八月
    確定，甫於八十五年一月十九日執行完畢，猶不知悔改，復基於意圖為自己不法
    之犯意，於八十九年四月三日二時許在彰化縣二林鎮太平巷七號，向丙○○借用
    其父丁○○所有之ＫＬＺ─三０二號重機車（起訴書誤載為見車鑰匙未拔下，即
    竊取該機車，詳後述）後，於八十九年四月八日二十三時三十分，騎乘上開機車
    至彰化縣溪湖鎮○○路肉品市場內，因見車鑰匙未拔下，即竊取乙○○所有之Ｓ
    Ｏ─七六四七號自小貨車（價值約新臺幣十二萬元），供己使用。嗣於八十九年
    四月十三日十三時，在彰化縣花壇鄉○○街一二六號為警查獲。
二、案經彰化縣警察局彰化分局報請臺灣彰化地方法院檢察署檢察官偵查起訴。
    理  由
一、訊據被告甲○○矢口否認有竊盜犯行，辯稱：上揭小貨車係乙○○所借予伊云云
    。惟查，被害人乙○○到院指稱：伊根本不認識被告，亦無借車予被告等語；衡
    情，若被告果真係向被害人乙○○借車，足見二人應不致有何深仇恨，則被害人
    乙○○既借車予被告，又何以甘冒誣告罪嫌前往報案，及甘犯偽證罪嫌，於本院
    審理中作偽證？係被告上開所辯，應係卸詞，難認可採；此外，並有贓物認領保
    管單一紙附卷可稽，事證明確，被告犯行堪以認定。
二、核被告所為係犯刑法第三百二十條第一項竊盜罪。被告曾於八十四年間犯竊盜案
    件，經臺灣士林地方法院判處有期徒刑八月確定，甫於八十五年一月十九日執行
    完畢，有臺灣高等法院被告全國前案紀錄表附卷足按，其五年以內再犯本案有期
    徒刑以上之罪，為累犯，應依法加重其刑。爰酌被告犯罪之動機、目的、手段、
    所生之危害及犯罪後之態度等一切情狀，量處如主文所示之刑，並諭知易科罰金
    之折算標準；以示懲儆。
三、公訴意旨另以：被告甲○○見車鑰匙未拔下，即竊取丁○○所有之ＫＬＺ─三０
    二號重機車，因任被告就騎乘機車部分，亦成立刑法第三百二十條第一項之竊盜
    罪嫌；訊據被告甲○○固坦承曾騎乘該機車之事實，惟堅詞否認有何竊盜機車犯
    行，辯稱：那是向丙○○借用的等語。
四、按犯罪事實應依證據認定之，無證據不得推定其犯罪事實，又不能證明被告犯罪
    者，應諭知無罪之判決，此於刑事訴訟法第一百五十四條及同法第三百零一條第
    一項分別定有明文；及按認定不利於被告之事實須依積極證據，茍積極證據不足
    為不利於被告事實之認定時，即應為有利於被告之認定，更不必有何有利之證據
    （最高法院三十年上字第八一六號判例參照）。
五、經查，證人丙○○、丁○○於本院審理中證稱：被告確曾向證人丙○○借用上揭
    機車，且證人丙○○亦有答應，因證人丁○○不知道機車有借予被告，誤認遭竊
    ，故去報警等語，是被告上開所辯尚非無稽；本院亦查無其它積極證據，足認被
    告確有竊盜該機車之事實，揆諸首開條文及判例說明，自不能率為被被有罪之推
    定，本應諭知被告無罪，惟公訴人既認此部分犯嫌與前開論最科刑之竊盜機車部
    分有連續犯之裁判上一罪關係，本院爰不另為無罪之諭知。
據上論斷，應依刑事訴訟法第二百九十九條第一項前段，刑法第三百二十條第一項、
第四十七條、第四十一條第一項，罰金罰鍰提高標準條例第一條前段、第二條，判決
如主文。
中     華     民     國     九十     年      八      月       一        日
                                臺灣彰化地方法院刑事第一庭
                                    法      官  吳  俊  螢
右正本證明與原本無異。
如不服本判決，應於送達後十日內向本院提出上訴狀(須附繕本)。
告訴人或被害人對於判決如有不服具備理由請求檢察官上訴者，其上訴期間之計算係
以檢察官收受判決正本之日期為準。
                                    法院書記官  莊  素  美
中     華     民     國     九十     年      八      月       三        日
刑法第三百二十條
意圖為自己或第三人不法之所有，而竊取他人之動產者，為竊盜罪，處五年以下有期
徒刑、拘役或五百元以下罰金。
意圖為自己或第三人不法利益，而竊佔他人之不動產者，依前項之規定處斷。
前二項之未遂犯罰之。


司法院資訊處製作；財團法人民間司法改革基金會備份。
